【裁判字號】    90,易緝,115
【裁判日期】    900402
【裁判案由】    竊盜
【裁判全文】
臺灣臺中地方法院刑事判決                          九十年度易緝字第一一五號
    公  訴  人  臺灣台中地方法院檢察署檢察官
    被      告  乙○○
右列被告因竊盜案件，經檢察官提起公訴 (八十九年度偵字第一○三九三號)，本院
判決如左：
    主  文
乙○○共同攜帶兇器竊盜未遂，處有期徒刑玖月。扣案螺絲起子貳支，沒收。
    事  實
一、乙○○與林宗標（所涉竊盜罪嫌，業經本院於民國八十八年三月十五日，以八十
    七年度易字第四七０五號刑事判決判處有期徒刑九月，經被告上訴後，由臺灣高
    等法院臺中分院於八十八年四月三十日，以八十八年上易字第九三八號駁回上訴
    確定）二人，共同基於為自己不法所有之犯意聯絡，於八十七年八月四日凌晨三
    時許，在臺中市○○路○段二一四號前，持自備之客觀上具危險性、可供兇器使
    用之螺絲起子二支，破壞甲○○所有車牌號碼ＰＩ─０五六０號自小客車之門鎖
    （毀損部分，未據告訴），著手行竊上開車輛之際，當場為甲○○發現始未得逞
    ，並當場查獲乙○○，起獲螺絲起子二支扣案，而林宗標則趁機逃逸。
二、案經臺中市警察局第一分局報告台灣台中地方法院檢察署檢察官偵查起訴。
    理  由
一、訊據被告乙○○矢口否認涉有何右揭犯行，辯稱：係同案被告林宗標稱其車子鑰
    匙丟掉了，叫伊幫忙以插在車門上之螺絲起子打開車門，無偷車之意云云。惟查
    ：被告辯稱之上開情節，為同案被告林宗標所否認，且右揭事實，已據被告於警
    訊中坦承不諱而供述綦詳，又本件林宗標所涉共同竊盜罪嫌，業經本院於民國八
    十八年三月十五日，以八十七年度易字第四七０五號刑事判決判處有期徒刑九月
    ，經被告上訴後，由臺灣高等法院臺中分院於八十八年四月三十日，以八十八年
    上易字第九三八號，駁回上訴確定在案，被告前開所辯，顯係事後卸責之詞，無
    可採信。此外，復有卷附證人甲○○於警訊中之證述、贓物認領保管收據一紙，
    及扣案之螺絲起子二支可資佐證，被告犯行堪以認定。
二、核被告乙○○所為，係犯刑法第三百二十一條第二項、第一項第三款之加重竊盜
    未遂罪。又被告乙○○與林宗標與二人間，有犯意聯絡與行為分擔，係共同正犯
    。本件被告已著手於竊盜行為之實施，惟因車主發現未竊得自用小客車，為未遂
    犯，爰依刑法第二十六條規定，按既遂犯之刑度減輕其刑。爰審酌被告犯罪動機
    、目的、手段、所生損害、被告曾有多次竊盜前科、及犯後態度等一切情狀，量
    處如主文所示之刑。扣案螺絲起子二支，為共犯林金標所有供被告犯罪所用之物
    業據被告自承在卷，且共犯林金標亦於本院八十七年度易字第四七０五號刑事判
    決判時供稱無誤，應依刑法第三十八條第一項第二款規定宣告沒收。
據上論斷，應依刑事訴訟法第二百九十九條第一項前段，刑法第二十八條，第三百二
十一條第二項、第一項第三款、第二十六條前段、第三十八條第一項第二款，判決如
主文。
中    華    民    國      九十      年       四      月     二         日
                                臺灣臺中地方法院刑事第七庭
                                      法  官  黃  松  竹
右正本證明與原本無異。
如不服本判決，應於判決送達後十日內向本院提出上訴狀，上訴於臺灣高等法院臺中
分院（須附繕本）。
                                      書記官
中    華    民國      九十      年       四      月     二         日
附錄：
刑法第三百二十一條第一項第三款、第二項：
犯竊盜罪而有左列情形之一者，處六月以上五年以下有期徒刑：
三  攜帶兇器而犯之者。
前項之未遂犯罰之。


司法院資訊處製作；財團法人民間司法改革基金會備份。
